【裁判字號】    99,聲再,2
【裁判日期】    990322
【裁判案由】    聲請再審
【裁判全文】
臺灣桃園地方法院刑事裁定               99年度聲再字第2號
再審聲請人
即受判決人  甲○○原名王運田.
上列聲請人因聲請再審事件，對於本院民國98年6月8日98年度易
字第258 號第一審確定判決（起訴案號：臺灣桃園地方法院檢察
署97年度偵字第18552 號），聲請再審，本院裁定如下：
    主  文
再審之聲請駁回。
    理  由
一、本件聲請再審意旨如附件聲請再審狀所載。又查，前開聲請
    再審狀雖未明確記載係對本院98年度易字第258 號刑事判決
    聲請再審，惟由該聲請再審狀之意旨，可得確定係對於本院
    98年度易字第258 號刑事判決聲請再審，合先敘明。
二、按再審制度，係為原確定判決認定事實錯誤而設之救濟方法
    ，是以「有罪之判決確定後，有下列情形之一者，為受判決
    人之利益，得聲請再審︰一、原判決所憑之證物已證明其為
    偽造或變造者；二、原判決所憑之證言、鑑定或通譯已證明
    其為虛偽者；三、受有罪判決之人，已證明其係被誣告者；
    四、原判決所憑之通常法院或特別法院之裁判已經確定裁判
    變更者；五、參與原判決或前審判決或判決前所行調查之法
    官，或參與偵查或起訴之檢察官，因該案件犯職務上之罪已
    經證明者；六、因發現確實之新證據，足認受有罪判決之人
    應受無罪、免訴、免刑或輕於原判決所認罪名之判決者。」
    刑事訴訟法第420 條第1 項定有明文。又「前項第一款至第
    三款及第五款情形之證明，以經判決確定，或其刑事訴訟不
    能開始或續行非因證據不足者為限，得聲請再審。」，刑事
    訴訟法第420 條第2 項復定有明文。末按法院認為無再審理
    由者，應以裁定駁回之。經前項裁定後，不得更以同一原因
    聲請再審，刑事訴訟法第434 條亦有規定。
三、經查本件再審聲請人甲○○對於本院98年度易字第258 號確
    定判決聲請再審，惟聲請人所提出「聲請再審狀」，雖略以
    ：外勞陳德值於警詢、偵訊及本院準備程序均供稱係97年8
    月10日「晚上8 時」去工廠宿舍找他們賣機車，而陳德值於
    98年5 月8 日審理時，卻說是聲請人97年8 月10日「晚上10
    點」去工廠宿舍找他們賣機車，前後時間、情節均不同，顯
    然造假。97年8 月10日聲請人到苗栗找朋友，離開後，騎機
    車回到桃園已經10點，依工廠規則，宿舍早已門禁管制，且
    聲請人與陳德值等外勞完全本無任何互動，雙方均無對方之
    手機號碼，自無從互通訊息，何來販賣機車？又聲請人曾拿
    發票證明聲請人與證人傅淑明確有於發票所載時間，在苗栗
    消費之事實。再者，外勞陳德值與武奇山於偵審中證稱聲請
    人騎該部贓車上下班已2 年多，然渠等對該車顏色、款式、
    車牌號碼，均不清楚，而陳德值來台近6 年，知識正常，同
    儕間亦有騎乘機車者，豈有不知之理！顯見其證言實乃胡扯
    誣陷。而臺灣籍之證人陳昌鑫、鍾瑩達均曾受高等教育，智
    識亦正常，身體健全，且有社會經驗，對機車廠牌、款式、
    顏色，衡情亦應有知曉之理，其竟不清楚，顯見其等證詞亦
    乃誣陷之詞。本件並無何證據，可以證明聲請人擁有該等贓
    物，檢察官未予詳加查證，即徒憑主觀己見起訴聲請人贓物
    罪，聲請人自感不平，亦不符事理，本件辦案程序有重大瑕
    疵云云。
四、惟查再審聲請人並未提出證人陳德值、武奇山、陳昌鑫、鍾
    瑩達有偽證或再審聲請人確係遭誣告，而經刑事判決確定或
    其刑事訴訟不能開始或續行非因證據不足等證明，核與刑事
    訴訟法第420 條第2 項規定之要件不符，而證人陳德值、武
    奇山、陳昌鑫、鍾瑩達之陳述是否可採乃原事實審法院之權
    責，而原審判決亦詳述其等證詞何以可信之理由，自不容聲
    請人以己主觀想像再事爭執。依前揭說明，其聲請再審之程
    序於法有違，應予裁定駁回。
五、爰應依刑事訴訟法第433 條，裁定如主文。
中    華    民    國    99    年    3     月    22    日
                  刑事第六庭  審判長法  官  錢建榮
                                    法  官  呂美玲
                                    法  官  宣玉華
以上正本證明與原本無異。
如不服本裁定，應於送達後5 日內，向本院提出抗告狀。
                                    書記官  陳育萱
中    華    民    國    99    年    3     月    22    日

司法院資訊處製作；財團法人民間司法改革基金會備份。
